臺灣高等法院臺中分院刑事判決　　　　100年度上訴字第309號
上　訴　人
即　被　告　許宏猷
上列上訴人因違反毒品危害防制條例案件，不服臺灣彰化地方法
院99年度訴字第1070號中華民國99年12月15日第一審判決（起訴
案號：臺灣彰化地方法院檢察署99年度毒偵字第1332號），提起
上訴，本院判決如下：
    主    文
上訴駁回。
    犯罪事實
一、許宏猷前於民國94年間因施用第一級毒品案件，經台灣彰化
    地方法院以94年度毒聲字第41號裁定移送觀察勒戒後，認有
    繼續施用毒品之傾向，而由台灣彰化地方法院以94年度毒聲
    字第443號裁定令入戒治處所施以強制戒治，經抗告後，由
    本院以94年度毒抗字第412號裁定駁回抗告確定，嗣於95年2
    月9日停止其處分出監，並由臺灣彰化地方法院檢察署檢察
    官以95年度戒毒偵字第75、76號為不起訴處分確定。復於95
    年間因違反槍砲彈藥刀械管制條例案件，經本院以97年度上
    更（二）字第188號判決判處有期徒刑2年6月確定；又因施
    用第一、二級毒品案件，經本院以96年度上訴字第963號判
    決判處有期徒刑10月、7月，應執行有期徒刑1年3月，經上
    訴後，由最高法院以96年度台上字第4688號判決駁回上訴確
    定，嗣由本院以97年度聲減字第69號裁定減刑為有期徒刑5
    月、3月15日，應執行有期徒刑7月15日確定，並與前揭之罪
    ，經本院以97年度聲字第1674號裁定定應執行刑為有期徒刑
    3年確定，入監執行後，甫於98年11月16日縮刑期滿執行完
    畢。詎仍不知悔改，復基於施用第一級毒品海洛因及第二級
    毒品甲基安非他命之犯意，於99年7月20日晚間10時許，在
    彰化縣社頭鄉○○路中油加油站廁所內，以將第一級毒品海
    洛因及第二級毒品甲基安非他命混和加入針筒內，再以注射
    之方式，施用第一級毒品海洛因及第二級毒品甲基安非他命
    1次。嗣於99年7月20日晚間11時30分許，為警在彰化縣員林
    鎮○○里○○路○段250號前路檢盤查時，因發現許宏猷所乘
    坐之自用小客車副駕駛座地下棄置有海洛因一包（驗餘淨重
    0.1080公克），乃合理懷疑車內包括許宏猷之人均有施用毒
    品犯行，並因而扣押上開毒品海洛因一包，另為警於車內扣
    得其所有之甲基本安非他命一包（驗餘淨重0.1803公克）、
    海洛因殘渣袋13個、注射針筒5支、削尖吸管3支及玻璃吸食
    器3支，而悉上情。
二、案經彰化縣警察局員林分局報告臺灣彰化地方法院檢察署檢
    察官偵查起訴。
    理  由
一、訊據上訴人即被告（以下均稱被告）對上開犯行均坦承不諱
    ，被告之尿液經具備鑑定尿液中毒品反應專業能力之詮昕科
    技股份有限公司以酵素免疫分析法初步檢驗，再以氣相層析
    質譜儀法確認檢驗，呈嗎啡、可待因、甲基安非他命、安非
    他命陽性反應，有該公司99年8月4日編號00000000號濫用藥
    物尿液檢驗報告、彰化縣警察局員林分局委託檢驗尿液代號
    與真實姓名對照認證單附卷可按。而人體施用第二級毒品安
    非他命，可於施用後1至4天內自尿液中檢出，人體施用第一
    級毒品海洛因後，可於2至4天內自尿液驗出嗎啡之醫學經驗
    ，亦經行政院衛生署管制藥品管理局91年10月3日管檢字第
    110436號函文釋示明確。扣案之白色粉末1包（驗餘淨重0.
    1080公克）、殘渣袋13個及透明結晶1包（驗餘淨重0.1803
    公克）經具備檢驗毒品成分專業能力之行政院衛生署草屯療
    養院以化學呈色法及氣相層析質譜儀法鑑定後，確認分別檢
    出第一級毒品海洛因及第二級毒品甲基安非他命成份，此有
    99年8月3日草療鑑字第0990700220號、99年8月20日草療鑑
    字第0990800139號鑑定書各1份在卷足憑。此外，復有注射
    針筒5支、削尖吸管3支、玻璃吸食器3支扣案在卷可資佐證
    ，足證被告出於任意性之自白與事實相符，本件事證明確，
    被告犯行已堪認定。
三、核被告所為，係犯毒品危害防制條例第10條第1項之施用第
    一級毒品罪及同條第2項之施用第二級毒品罪，其持有毒品
    之低度行為應為施用毒品之高度行為所吸收，不另論罪。其
    同時施用第一級、第二級毒品，一行為觸犯2罪名，為想像
    競合，應從一重論以施用第一級毒品罪。被告有如犯罪事實
    欄所述之科刑及執行記錄，有臺灣高等法院被告前案紀錄表
    在卷可稽，其於執行完畢後5年內故意再犯本件有期徒刑以
    上之罪，為累犯，應依刑法第47條第1項之規定加重其刑。
    又被告雖辯稱本件犯行係其自首而查獲，然查本案係因員警
    執行路檢勤務時，發覺在被告所乘坐之副駕駛座下方之位置
    有海洛因一包棄置在車底，因而扣得該毒品海洛因一包，並
    於車內查扣甲基安非他命一包及吸食工具，遂合理懷疑被告
    施用毒品，業經證人即本案執行路檢勤務之員警江添植到庭
    結證明確（見本院審理筆錄第2至4頁）。是本案警員於路檢
    盤查時既發現被告持有一、二級毒品，而合理懷疑其有施用
    毒品之犯行，縱被告於員警詢問時自承該毒品為其所有且伊
    有施用一、二級毒品犯行，要非屬在員警未發覺其犯罪之情
    形下主動供出犯罪事實，核與自首要件不符。原審法院因認
    被告之罪證明確，適用毒品危害防制條例第10條第1項、第2
    項，刑法第11條、第55條、第47條第1項之規定，並審酌被
    告施用毒品，戕害身心健康，惟犯後坦承犯行，尚有悔悟之
    意，及其犯罪之動機、目的、所生身心之危害等一切情狀，
    認公訴人求刑略嫌過重，乃量處有期徒刑10月。另依毒品危
    害防制條例第18條第1項前段及刑第38條第1項第2款，，併
    諭知扣案之海洛因1包（驗餘淨重0.1080公克，含與毒品不
    可析離之包裝袋）、甲基安非他命1包（驗餘淨重0.1803公
    克，含與毒品不可析離之包裝袋）及海洛因殘渣袋13個分屬
    毒品危害防制條例所定之第一、二級毒品（含包裝袋），沒
    收銷燬之。另諭知扣案之注射針筒5支、削尖吸管3支、玻璃
    吸食器3支沒收。核其認事用法均無違誤，量刑亦屬妥適，
    應予維持。被告上訴未提出任何有利之事證，其上訴為無理
    由應予以駁回。
四、據上論斷，應依刑事訴訟法第368條，判決如主文。
本案經檢察官李月治到庭執行職務。
中    華    民    國   100    年    3     月    9     日
            刑事第六庭    審判長法  官  李  文  雄
                                法  官  黃  小  琴
                                法  官  陳  如  玲
以上正本證明與原本無異。
如不服本判決應於收受送達後10日內向本院提出上訴書狀，其未
敘述上訴理由者，並得於提起上訴後10日內向本院補提理由書（
均須按他造當事人之人數附繕本）「切勿逕送上級法院」。
                                書記官  陳  信  和
中    華    民    國   100    年    3     月    9     日